臺灣宜蘭地方法院刑事判決　　　　　　96年度交簡上字第18號
上　訴　人
即　被　告　丙○○
上列上訴人即被告因過失傷害等案件，不服本院羅東簡易庭於中
華民國96年8月13日所為96年度羅交簡字第96號第一審簡易判決
（聲請簡易判決處刑案號：臺灣宜蘭地方法院檢察署96年度偵字
第1358號），提起上訴，本院管轄之第二審合議庭判決如下：
    主  文
原判決撤銷。
丙○○從事業務之人，因業務上之過失傷害人，處有期徒刑參月
，如易科罰金，以新臺幣壹仟元折算壹日。減為有期徒刑壹月又
拾伍日，如易科罰金，以新臺幣壹仟元折算壹日。緩刑貳年。
    事  實
一、丙○○受僱於享正實業股份有限公司擔任大貨車司機，平時
    以駕駛大貨車運送混凝土為業，係從事駕駛業務之人。丙○
    ○於民國95年7月31日上午7時許，駕駛車號QL—203號大貨
    車，沿未劃設慢車道且雙向共二車道之宜蘭縣冬山鄉○○○
    路行駛，欲運送混凝土前往宜蘭縣大同鄉南山地區，於當日
    上午7時50分行經劃有分向限制線之冬山鄉○○○路80號前
    時，本應注意汽車行駛時，駕駛人應注意車前狀況，並隨時
    採取必要之安全措施，且在未劃設慢車道之雙向二車道行駛
    時，於劃有分向限制線之路段，不得駛入來車之車道內，而
    依當時天候晴、日間自然光線、柏油路面、路面乾燥、路面
    無缺陷、無障礙物、視距良好等情形，並無不能注意之情事
    ，詎其竟貿然跨越分向限制線侵入對向車道內，復又疏未注
    意車前狀況，隨時採取必要之安全措施，以致煞避不及撞擊
    對向由乙○○所騎駛之車號K8P—130號機車，導致乙○○人
    車倒地，並因而受有左脛骨腓骨、右股骨、左手手指等處骨
    折及左手肌腱斷裂、顏面多處撕裂傷等傷害。丙○○肇事後
    ，於有偵查權限之機關及公務員發覺其犯罪前，即向到場處
    理之警員自承肇事並自願接受裁判。
二、案經乙○○訴由臺灣宜蘭地方法院檢察署檢察官偵查聲請簡
    易判決處刑。
    理  由
一、按被告以外之人於審判外之言詞或書面陳述，除法律有規定
    者外，不得作為證據。又被告以外之人於審判外之陳述，雖
    不符前四條之規定，而經當事人於審判程序同意作為證據，
    法院審酌該言詞陳述或書面陳述作成時之情況，認為適當者
    ，亦得為證據。當事人、代理人或辯護人於法院調查證據時
    ，知有第159條第1項不得為證據之情形，而未於言詞辯論終
    結前聲明異議者，視為有前項之同意，刑事訴訟法第159條
    第1項、第159條之5分別定有明文。本件證人即被害人乙○
    ○於警詢之陳述，雖係被告以外之人於審判外之陳述，但被
    告、檢察官於本院審理時均已同意採為本案證據，本院審酌
    該陳述作成時之狀況，亦無不宜作為證據情事，依刑事訴訟
    法第159條之5第2項規定，自得作為證據。另被告、檢察官
    於本院審理時對於下列所述之其他證據資料，亦均不爭執其
    證據能力，本院審酌該等證據資料作成時之狀況，並無不宜
    作為證據情事，依刑事訴訟法第159條之5第2項規定，自得
    作為證據。
二、上揭犯罪事實，業據被告丙○○於本院審理時坦承不諱，核
    與證人即被害人乙○○於警詢及檢察官偵訊時指訴之車禍受
    傷情節、證人即承辦員警於本院審理時證述之車禍現場狀況
    情節，均相符合，復有道路交通事故現場圖、道路交通事故
    調查報告表、享正實業股份有限公司送貨單各一件及事故現
    場照片十三張在卷可稽。而被害人乙○○確因本件車禍導致
    受有左脛骨腓骨、右股骨、左手手指等處骨折及左手肌腱斷
    裂、顏面多處撕裂傷等傷害之事實，亦有羅東聖母醫院診斷
    證明書一件附卷足憑。
三、按汽車行駛時，駕駛人應注意車前狀況，並隨時採取必要之
    安全措施，且在未劃設慢車道之雙向二車道行駛時，於劃有
    分向限制線之路段，不得駛入來車之車道內，道路交通安全
    規則第94條第3項、第97條第1項第2款定有明文，被告丙○
    ○為已考領駕駛執照之駕駛人，對此實難諉稱不知，其駕車
    行經肇事地點之宜蘭縣冬山鄉○○○路80號前時，本應注意
    遵守上開規定，且依卷附前揭道路交通事故調查報告表所載
    ，於事故當時之天候晴、日間自然光線、柏油路面、路面乾
    燥、路面無缺陷、無障礙物、視距良好等情形，並無不能注
    意之情事，被告竟貿然跨越分向限制線侵入對向車道內，復
    又疏未注意車前狀況，隨時採取必要之安全措施，以致煞避
    不及撞擊對向由乙○○所騎駛之機車，肇致本件車禍發生，
    其駕駛行為顯有過失，且其過失行為與被害人乙○○所受之
    傷害間，顯具有相當因果關係。
四、綜上所述，足徵被告丙○○首揭自白確與事實相符，本件事
    證已臻明確，被告之犯行堪予認定，應依法論科。
五、被告丙○○為大貨車司機，平時以駕駛大貨車運送混凝土為
    業，係從事駕駛業務之人，其駕駛車號QL—203號大貨車運
    送混凝土前往南山地區途中肇事，導致被害人乙○○受傷，
    核其所為係犯刑法第284條第2項前段之業務過失傷害罪。被
    告肇事後，於有偵查權限之機關及公務員發覺其犯罪前即主
    動向到場處理之員警自承肇事並自願接受裁判之事實，業據
    被告於本院審理時陳明在卷，核與證人即承辦員警甲○○於
    本院審理時所結證「本件我是接獲110通報才到現場處理，
    110通報時並沒有說肇事者為何人，我到現場後看見被告在
    場，被告向我表示他是肇事者，並跟我回派出所。」之情節
    相符，是被告已符自首之要件，爰依刑法第62條前段之規定
    減輕其刑。又被告之所為，係在中華民國96年4月24日以前
    ，應依中華民國九十六年罪犯減刑條例第2條第1項第3款之
    規定，予以減刑。
六、原審認被告罪證明確，予以論罪科刑，固非無見。惟查，原
    審除漏未審酌被告另有於劃設分向限制線之路段，駛入對向
    車道內之疏失外，復漏未審酌被告已符自首之要件及中華民
    國九十六年罪犯減刑條例所規定之減刑要件，致漏未依上開
    二規定減輕被告之刑，則原審判決自有未當之處，而屬無可
    維持，被告上訴意旨指摘原審量刑過重為有理由，應由本院
    將原判決予以撤銷改判。茲審酌被告之品行、智識程度、身
    為職業駕駛人，於駕駛大貨車時未善盡注意義務，就本件車
    禍之發生有疏為未應注意車前狀況，隨時採取必要之安全措
    施及跨越分向限制線駛入來車道內之過失，其過失程度之輕
    重；犯罪後自首坦承犯行，並已與被害人成和解，賠償被害
    人之損害（參卷附之和解筆錄），已取得被害人之諒解，犯
    後態度尚稱良好及被害人所受傷害程度等一切情狀，量處被
    告有期徒刑三月，並諭知如易科罰金，以新臺幣一千元折算
    一日，且依中華民國九十六年罪犯減刑條例第2條第1項第3
    款之規定減為有期徒刑一月又十五日，如易科罰金，以新臺
    幣一千元折算一日，以資警懲。末查，被告前雖曾因故意犯
    罪受有期徒刑以上刑之宣告，惟於執行完畢後，五年以內未
    曾因故意犯罪受有期徒刑以上刑之宣告，有臺灣高等法院被
    告前案紀錄表一件在卷可稽，其因一時疏失，致罹刑章，經
    此審理教訓後，當知警惕而無再犯之虞，故本院認為所宣告
    之刑以暫不執行為適當，爰併宣告緩刑二年，以勵自新。
據上論斷，應依刑事訴訟法第455條之1第1項、第3項、第369條
第1項前段、第364條、第299條第1項前段，刑法第284條第2項前
段、第62條前段、第41條第1項前段、第74條第1項第2款，刑法
施行法第1條之1，中華民國九十六年罪犯減刑條例第2條第1項第
3款、第7條，判決如主文。
本案經檢察官吳廣莉到庭執行職務
中　　華　　民　　國　　96　　年　　12　　月　  31　　日
                  刑事第三庭審判長法  官  林惠玲
                                  法  官  鄧晴馨
                                  法  官  劉家祥
以上正本證明與原本無異。
本件不得上訴。
                                  書記官  邱淑秋
中　　華　　民　　國　　97　　年　　1 　　月　　2 　　日
附錄本案論罪科刑法條全文：
◎刑法第284條第2項前段
從事業務之人，因業務上之過失傷害人者，處1年以下有期徒刑
、拘役或1千元以下罰金。
◎刑法施行法第1條之1。
中華民國九十四年一月七日刑法修正施行後，刑法分則編所定罰
金之貨幣單位為新臺幣。
九十四年一月七日刑法修正時，刑法分則編未修正之條文定有罰
金者，自九十四年一月七日刑法修正施行後，就其所定數額提高
為三十倍。但七十二年六月二十六日至九十四年一月七日新增或
修正之條文，就其所定數額提高為三倍。
